臺灣宜蘭地方法院民事小額判決
110年度羅小字第411號
原      告  張煉杰  

被      告  李洋洲  
上列當事人間請求返還訂金事件，本院於民國111年3月4日言詞
辯論終結，判決如下：
    主      文
原告之訴駁回。
訴訟費用新臺幣壹仟元由原告負擔。
    事實及理由
一、原告主張：伊於民國110年4月間向被告購買型號為GW3900號
    之中古吊桿（下稱系爭吊桿），約定買賣價金為新臺幣（下
    同）28萬元，兩造並約定系爭吊桿應無裂痕、可正常使用及
    須具備勞安檢查證明，伊並交付定金10萬元予被告。詎伊至
    現場查看被告拆卸下來之系爭吊桿時，發現系爭吊桿上有裂
    痕，與上開約定不符，故伊基於物之瑕疵擔保責任解除兩造
    間之買賣契約，並請求被告返還已給付之定金等語。並聲明
    ：被告應給付原告10萬元，及自起訴狀繕本送達之翌日起至
    清償日止，按年息5％計算之利息。
二、被告則以：伊確實有受到10萬元，惟兩造間之中古吊桿買賣
    契約，僅約定系爭吊桿應正常使用，並未約定須無裂痕及應
    具勞安檢查合格證明等品質，而原告至修車廠查看拆下之系
    爭吊桿後，亦表示隔日會開車來載，詎原告隨即失聯，亦未
    取走系爭吊桿，經伊催告後，原告仍拒不出面解決，伊不得
    不將系爭吊桿售出，並沒收定金10萬元等語為辯，並聲明：
    原告之訴駁回。　　
三、得心證之理由：
  ㈠查原告主張之兩造間於110年4月間成立系爭吊桿買賣契約，
    並約定買賣價金為28萬元，且原告已於買賣契約成立時支付
    定金10萬元，業據其提出與所述相符之冬山群英郵局存證號
    碼24號存證信函為證（見本院卷第5頁），且為被告所不爭
    執，堪信為真實。
  ㈡按當事人主張有利於己之事實者，就其事實有舉證之責任，
    民事訴訟法第277條前段定有明文。故民事訴訟法係由原告
    主張權利者，應先由原告負舉證之責，若原告先不能舉證，
    以證實自己主張之事實為真實，則被告就其抗辯事實即令不
    能舉證，或其所舉證據尚有疵累，亦應駁回原告之請求。次
    按，契約因可歸責於付定金當事人之事由，致不能履行時，
    定金不得請求返還；買賣因物有瑕疵，而出賣人依前五條之
    規定，應負擔保之責者，買受人得解除其契約或請求減少其
    價金。但依情形，解除契約顯失公平者，買受人僅得請求減
    少價金，民法第249條、第359條分別定有明文。所謂物之瑕
    疵，係指存在於物之缺點而言。須當事人有所約定，或依通
    常交易觀念，認為應具備之價值、效用或品質而不具備者，
    始得謂為物有瑕疵。原告主張兩造約定系爭吊桿須「無裂痕
    」、「具備勞安檢查證明」，惟為被告所否認，自應由原告
    就兩造有上開約定負舉證責任。
　㈢經查，依證人即方文勝到庭具結證稱：伊未參與兩造間買賣
    契約締結過程，被告至修車廠請伊拆卸系爭吊桿予原告，拆
    卸前原告已在場，並當場操作系爭吊桿，伊沒有印象系爭吊
    桿有無裂痕，但可正常使用，拆下後亦可正常使用，伊並未
    聽到原告有提及系爭吊桿有何問題或不能操作之情，伊拆卸
    後請原告再次前來修車廠領取，原告表明當天下午會過來領
    取，惟原告並未出現，後續再聯繫原告即無人接聽等語（見
    本院卷第20頁背面），足見系爭吊桿拆下後仍得正常使用，
    並無不能發揮通常效用，或有不符應有交易價值之情。又就
    兩造間有約定系爭吊桿須「無裂痕」、「具備勞安檢查證明
    」等特約，原告迄至本院言詞辯論終結止，均未提出任何證
    據以實其說，其空言兩造間就系爭吊桿有上開品質及效用之
    特別約定，而原告交付之系爭吊桿與兩造買賣契約約定之內
    容不符等語，尚乏憑據。況系爭吊桿買賣為中古吊桿之買賣
    ，依通常交易觀念，自無法與新品相比，縱有裂痕之瑕疵，
    然原告迄未提出證據證明該瑕疵為重大且影響契約目的，已
    達到足以解約程度之情，自亦難為任何有利於原告之認定。
    是原告主張系爭吊桿欠缺原告所保證之品質，且具有瑕疵而
    得解除契約等語，均屬無據。而被告既於110年8月4日寄發
    冬山郵局存證號碼44號號之存證信函，催告原告應於文到7
    日內出面商討系爭吊桿買賣契約爭議，逾期即沒收定金，終
    止契約等語，原告仍拒絕受領系爭吊桿，且起訴請求解約並
    返還定金，則被告於久候原告履約無果後，將系爭吊桿出售
    第三人，可知系爭吊桿買賣契約，已因原告之違約拒絕支付
    尾款，而經被告解除契約。從而，被告依買賣契約解除後之
    法律關係，沒收原告給付之定金10萬元，於法有據，原告請
    求被告應返還定金，即無理由。
四、綜上所述，本件原告主張系爭吊桿有裂痕之瑕疵，以及被告
    就系爭吊桿已保證「無裂痕」、「具備勞安檢查證明」之品
    質，被告未依約提出約定品質之吊桿，應負物之瑕疵擔保責
    任， 原告並未提出任何證據證明，則原告主張解除兩造間
    之買賣契約，並請求被告應返還定金10萬元及自起訴狀繕本
    送達被告翌日起至清償日止，按年息5％計算之遲延利息，為
    無理由，應予駁回。
五、本件事證已臻明確，兩造其餘攻擊防禦方法及證據，核與判
    決之結果不生影響，爰不一一論列，併此敘明。
六、訴訟費用負擔之依據：民事訴訟法第78條。依職權確定訴訟
    費用額為1,000元（第一審裁判費），應由原告負擔。
中　　華　　民　　國　　111 　年　　3 　　月　　25　　日
                  羅東簡易庭  法  官  黃淑芳
以上正本係照原本作成。
對於本件判決如有不服，應於收受送達後20日內向本院提出上訴
書狀，上訴於本院合議庭，並按他造當事人之人數附具繕本。
當事人之上訴，非以判決違背法令為理由不得為之，上訴狀應記
載上訴理由，表明下列各款事項：
(一)原判決所違背之法令及其具體內容。
(二)依訴訟資料可認為原判決有違背法令之具體事實。
如委任律師提起上訴者，應一併繳納上訴審裁判費。
中　　華　　民　　國　　111 　年　　3 　　月　　25　　日
                              書記官　廖文瑜